

CONTACTO

- dylan.sebastianmte@outlook.com
- Cel: +541122533256
- https://portafolio-dylanmarcote.vercel.app/
- https://github.com/dylanseba stianm
- 💙 🏻 San martin 5700, CABA

FORMACIÓN ACADÉMICA

- Full Stack Developer HENRY
- Lic. en Finanzas y Contador publico UADE
- Bachiller orientado en Economía y Administración de empresas SANTA MARIA DE LOS BUENOS AIRES

Typescript

• Paypal

• Mercado Pago

SKILLS

- React.js
- Ant Design
- Redux
- Bootstrap
- JavaScript
- Node.js
- Git/Github
- Express.js
- PostgreSql
- Sequelize
- Postman

DYLAN MARCOTE FULL STACK DEVELOPER

SOBRE MI

Desarrollador front-end proactivo y emprendedor, apasionado por crear soluciones innovadoras y funcionales. Especializado en React y en constante aprendizaje de nuevas tecnologías. Con habilidades en Git, PostgreSQL, Scrum y programación orientada a objetos con JavaScript.

PROYECTOS REALIZADOS

Ecommerce de videojuegos digitales

henrygamestores.vercel.app

Henry Game Store: Ecommerce de videojuegos para PlayStation. Permite registrar, comprar, dejar reseñas y cuenta con un panel de administrador con un dashboard integrado.

Tecnologías utilizadas: React, Redux, Ant Design, Express, Bcrypt, Cloudinary, Postgres, Nodemailer, OpenAI, JSON Web Token, Email.js, Auth0, Mercado Pago, ApexChart, Nivo.js.

Credit Card Form

https://todo-react-app-dylansebastian.vercel.app/

Formulario controlado de pasarela de pagos con tarjetas de crédito. Cuenta con datos dinámicos como marca e información de la misma. Replica precisa y con animaciones.

Tecnologías utilizadas: Typescript, React.js, Ant Desing y CSS

Todo's App

https://todo-react-app-dylansebastian.vercel.app/

La aplicación desarrollada con React es una lista de tareas que permite a los usuarios agregar, eliminar y marcar como completadas las tareas.

Tecnologías utilizadas: HTML, CSS, JavaScript, React.js, Redux

EXPERIENCIA LABORAL

Analista de Customer Care

oct. 2022 - Presente

- Soporte de atención al cliente por chat y de forma telefónica.
- Identificación de las necesidades nuestros clientes para responder sus consultas acerca de los productos financieros de la empresa.
- Tareas administrativas inherentes a la posición.

Analista de gestión en tiempo real

Sept. 2020 - Abr. 2022 · 1 año 8 meses meses

- Seguimiento y control online de la gestión en lo relativo al cumplimiento de la programación e indicadores de gestión.
- Reportes recurrentes del estado de los indicadores y la gestión global del servicio.
- Comunicación constante con el área de operaciones para la toma de acciones de mejora inmediatas en favor del cumplimiento de objetivos.
- Reprogramación de turnos ante situaciones de contingencia

Agente Customer Support Argentina

feb. 2022 - oct. 2022 · 9 meses

- Atención por chat y vía email a nuestros clientes para responder sus consultas acerca de los productos financieros de la empresa.
- Tareas administrativas inherentes a la posición.
- Velar por ofrecer la mejor solución y calidad en las respuestas a nuestro cliente, generando una excelente experiencia..

Representante de atención al cliente

Abr. 2020 - Sept. 2020 · 6 meses

- Asesor telefónico en campaña de denuncias para Prima Medios de Pagos
- Recepción de llamadas entrantes en linea de
- emergencia por parte de asociados con el fin de brindar una resolución inmediata al problema presentado
- Calidad de atención por encima del 95%
- Gestión administrativa según necesidad del Socio
- Recepción de reclamos con resolución en linea